ELIZABETH MERCEDES QUISPE SAICO

DNI : 72524022 EDAD : 23 años

CELULAR : 959200034 (RPC)

DOMICILIO : Oscar Nieves 303 – Alto Selva Alegre

ESTADO CIVIL : Soltera

E-MAIL : eq.saicoxp@gmail.com

Facilidad y disposición para aprender, buenas relaciones interpersonales, responsable, creativa, organizada, capacidad de realizar trabajos duros con rapidez, interés por la actualización profesional, conocimiento en sistemas y manejo de Internet, experiencia en el área de informática.



Experiencia Laboral

Marzo 2014 – Actualmente

Librería Full Copy

Cargo: Encargada de Atención al cliente

Encargada de Redacción, Digitación y Edición de Textos

Septiembre 2013 - Enero 2014

América Audio Import S.A.C.

Cargo: Encargada de Almacén.

Marzo 2013 - Agosto 2013

América Audio Import S.A.C.

Cargo: Encargada de Ventas.

Agosto 2012 — Febrero 2013

Supermercados Peruanos S.A.

Cargo: Cajera.

Cargo: Asistente de Módulo de Servicio al cliente.

Septiembre 2010 - Abril 2011

Universidad Alas Peruanas - Filial Arequipa

Cargo: Asistente de Oficina de Coordinación Académica de

Laboratorios Informáticos

Marzo 2010 – Julio 2010

Electrónica América E.I.R.L.

Cargo: Encargada de ventas.

Formación Académica

2008 - 2015

Educación Superior

Universidad Alas Peruanas - Filial Arequipa. Bach. de Ingeniería de Sistemas e Informática

2003-2007

Educación Secundaria

Institución Educativa Nacional "Arequipa".

1997 - 2002

Educación Primaria

Institución Educativa Nacional "Arequipa".

Congresos

1er Google Academic Weekend 2013

"Entrenamiento de plataformas y servicios Google".

En Calidad de Participante.

2do Congreso Internacional de Ingeniería de Sistemas e Informática.

"Procesos Automatizados por Sistemas de Gestión (ERP) para la Generación de Valor y Competitividad Empresarial".

En Calidad de Participante.

2da Feria Tecnológica de Ingeniería de Sistemas e Informática.

"Impulsando el desarrollo de nuevas tecnologías".

En calidad de Expositor.

3ra Feria Tecnológica de Ingeniería de Sistemas e Informática.

En calidad de Expositor.

Conocimientos adicionales

Paquetes Aplicativos
Office 2003, 2007, 2010.

Paquetes de Diseño de Presentaciones **Power Point.**

Conocimientos de Sistemas Operativos.

Windows XP, Vista, Windows7, Android.

Manejo de Lenguajes de Programación Orientada a Objetos. **Programación .NET, C#, Visual Basic.**

Manejo de Lenguaje de Programación Orientada a Dispositivos móviles **Programación básica en Android.**

Utilitarios en General y Equipos de Cómputo (Hardware y Software).

Idiomas

Inglés

Nivel Básico.